臺灣雲林地方法院刑事判決　　　　　　　　　　　　　　九十一年度易字第二七號
　　公　訴　人　臺灣雲林地方法院檢察署檢察官
　　被　　　告　甲○○
右列被告因藏匿人犯案件，經檢察官提起公訴（九十年度偵字第三五○九號），本院
判決如左：
    主  文
甲○○藏匿犯人，處拘役拾日，如易科罰金，以佰元折算壹日。
    事  實
一、甲○○明知乙○○係台灣雲林地方法院檢察署發布通緝之犯人，仍自九十年八月
    二十六日起，提供其承租位於雲林縣林北村中正東路一一二巷二弄三號處供乙○
    ○居住，而藏匿上開犯人，嗣於同年月二十八日下午三時許，為警在上址查獲乙
    ○○，始悉上情。
二、案經雲林縣警察局移送台灣雲林地方法院檢察署檢察官偵查起訴。
    理  由
一、訊據被告甲○○固承認於右揭時地提供乙○○住宿並為警查獲之事實，惟矢口否
    認有藏匿人犯之犯行，辯稱伊不知道乙○○被通緝云云。然查，證人乙○○於警
    、偵及本院審理時陳稱：我有告訴甲○○我被警察追等語明確，質之被告亦不否
    認。且雲林縣警察局於九十年八月二十八日下午三時進入被告住處時，被告當時
    對警方之到來並不驚訝，亦未詢問警員或乙○○為何要逮捕乙○○等語，反而神
    色慌張一直要進入廁所一節，業據證人即查獲警員吳德勝到庭證述屬實。再參以
    被告自承：「（乙○○都在你家做什麼？）我中午及晚上在家時他都在睡覺，都
    是我去外面幫乙○○買三餐回來吃」等語，足見乙○○至被告家借住時均足不出
    戶，而由被告張羅三餐，核與一般友人在家中借住之常情不符。綜上各節，所謂
    「被警察追」應係意為被警察追捕，且乙○○在住宿被告家中時足不出戶，被告
    明知此情，又為乙○○張羅三餐，警方查捕時又急忙進入廁所，而無任何驚訝神
    色，堪認被告應知乙○○係通緝在案之犯人甚明。被告上開所辯，顯屬事後卸責
    之詞，洵不足採。另查證人乙○○為因違反槍砲彈藥刀械條例案件及犯竊盜案件
    通緝之人犯，此有臺灣高等法院被告全國前案紀錄表一紙可稽。本件事證明確，
    被告犯行堪以認定。
二、核被告所為，係犯刑法第一百六十四條第一項之藏匿人犯罪。爰審酌被告基於與
    乙○○之情誼，而為此犯行，藏匿時間不長，及其智識程度、所生危害及犯罪後
    之態度等一切情狀，量處如主文所示之刑，並諭知易科罰金之折算標準，以資懲
    儆。
據上論斷，應依刑事訴訟法第二百九十九條第一項前段，刑法第一百六十四條第一項
、第四十一條第一項前段，罰金罰鍰提高標準條例第一條前段、第二條，判決如主文
。
本案經檢察官劉海倫到庭執行職務
中      華      民      國九十一      年    一    月      十九    日
                                        臺灣雲林地方法院刑事第二庭
                                            法  官  趙  思  芸
右正本證明與原本無異。
如不服本判決，應於判決送達後十日內向本院提出上訴狀( 應附繕本 )。
                                            書記官  王  淑  美
中      華      民      國      九十一      年    一    月      十九    日
中華民國刑法第一百六十四條
 (藏匿人犯或使之隱避、頂替罪)
藏匿犯人或依法逮捕拘禁之脫逃人或使之隱避者，處二年以下有期徒刑、拘役或五百
元以下罰金。
意圖犯前項之罪而頂替者，亦同。
